【裁判字號】    98,訴,3713
【裁判日期】    990210
【裁判案由】    妨害風化
【裁判全文】
臺灣板橋地方法院刑事判決              98年度訴字第3713號
公  訴  人  臺灣板橋地方法院檢察署檢察官
被      告  丙○○
            甲○○
上列被告因妨害風化案件，經檢察官提起公訴（98年度偵字第
11043 號），本院判決如下：
    主  文
丙○○、甲○○共同意圖使女子與他人為性交之行為，而容留以
營利，各處有期徒刑陸月，如易科罰金，均以新臺幣壹仟元折算
壹日。
    事  實
一、丙○○有傷害、詐欺及賭博等前科，係位於臺北縣三重市○○路○段145 巷13號「小妮子卡拉OK店」之名義負責人，甲○○則為現場負責人。渠等共同基於意圖使女子與他人為性
    交行為而媒介、容留以營利之犯意，於98年4 月11日晚間10
    時許，男客丁○○至該店消費時，容留店內成年小姐乙○○
    與丁○○在該店三樓房間內從事俗稱半套（為男客口交）之
    性交行為，性服務費用新臺幣（下同）五百元由乙○○收取
    ，甲○○則從中賺取包廂費三百元及酒錢、飲料錢等其他費
    用，丙○○擔任負責人之報酬為每月五千元。適警方於同日
    晚間10時40分許到場臨檢，當場查獲乙○○正從事性交易，
    並扣得保險套一只，而悉上情。
二、案經臺北縣政府警察局三重分局報請臺灣板橋地方法院檢察
    署檢察官偵查起訴。
    理  由
一、證人乙○○、丁○○於警詢中所為之證述，雖均係被告丙○○、甲○○二人以外之人於審判外之陳述，然經本院於審判
    期日提示被告二人後，渠等就證據能力方面並未聲明異議，
    且本院審酌證人丁○○與被告二人素不相識，僅為單純至上
    開卡拉OK店消費之客人，證人乙○○則為店內之小姐，渠等
    與被告二人間均無怨隙，當無曲詞構陷被告二人之動機，是
    渠等於案發後記憶猶新之際於警詢中所為之陳述，可信性甚
    高，故如引用渠等於警詢中之陳述作為證據應屬適當，依刑
    事訴訟法第159 條之5 規定，即皆有證據能力。
二、訊據被告丙○○、甲○○固坦承為上開「小妮子卡拉OK店」
    之名義及現場負責人，當日晚間丁○○至店內消費後，與乙○○在店內三樓房間內從事半套之性交易行為等事實，惟均
    矢口否認有意圖使女子與他人為性交之行為，而容留以營利
    之犯行，辯稱：渠等僅賺取客人之包廂費及酒錢，坐檯費為
    店內小姐所賺取，渠等規定不可在店內與客人從事猥褻之行
    為，此次純係乙○○個人之行為，渠等並不知情，亦未媒介
    或容留乙○○與丁○○為性交之行為云云。經查：
(一)被告丙○○以每月五千元之代價擔任上開「小妮子卡拉OK店
    」之名義負責人，被告甲○○則為現場負責人，並於面談後
    同意乙○○至店內擔任坐檯小姐。男客丁○○於前揭時、地
    到店內消費後，即以五百元之代價與乙○○至店內三樓房間
    內從事半套之性交易，被告甲○○則從中賺取包廂費三百元
    及酒錢、飲料錢等費用之事實，為被告二人所供承不諱，核
    與證人乙○○、丁○○於警詢、偵查及本院審理中所為之證
    述相符，並有現場照片九幀附卷可稽及保險套一只扣案可資
    佐證，是此部分之事實堪以認定，合先敘明。
(二)證人乙○○於本院審理中證稱其當時經朋友介紹來店內工作
    時，該名友人即表示店內可以從事半套性服務，且可在三樓
    房間進行等語（參見本院99年1 月5 日審判筆錄第12、13頁
    ）。而乙○○從事性交易之房間位在三樓，依其所證，該店
    二樓為唱歌包廂，三樓為廚房、廚師房間及鋪有和室地板之
    房間，乙○○為警查獲時即係在該和室房間內與男客丁○○
    從事性交易，證人乙○○並稱已想不起來在該店上班後從事
    過幾次半套服務等語（參見上開本院審判筆錄第10、11頁）
    。按證人乙○○於店內多次與男客從事性交易，若未徵得被
    告等人之同意，又豈會如此大膽利用店內之房間為之？證人
    丁○○於警詢中亦明確證稱其係第一次到該店消費，友人告
    知店內有從事半套性交易等語（參見98年度偵字第11043 號
    偵查卷第14頁），可徵擔任現場負責人之被告甲○○應自始
    知情甚明。雖依證人乙○○所證，性交易之費用為其個人所
    收取，不需與被告甲○○分帳，然證人丁○○於本院審理中
    已證稱此種有半套性服務之店會吸引其常常至店內消費等語
    （參見上開本院審判筆錄第4 頁），可見被告甲○○雖未直
    接就性交易費用部分抽成，然其所經營之上開卡拉OK店乃係
    以可從事半套性交易作為號召，而容留店內小姐與男客在該
    店三樓刻意設置之和室房間內從事半套性交易，並藉此吸引
    客人常至店內消費而從中賺取包廂費、酒錢、飲料錢等費用
    以營利，當無疑義。
(三)至被告丙○○部分，雖其自稱為掛名負責人，然依證人乙○○於偵查及本院審理中所述，被告丙○○有時會來店內看一
    看（參見上開偵查卷第70頁及上開本院審判筆錄第9 頁），
    可徵其對於店內之營業狀況應有所知悉。且被告丙○○自承
    係以每月五千元之代價擔任名義負責人，按若該店果係合法
    經營之店家，則以股東之一擔任負責人即可，又何須額外花
    費五千元之代價聘請他人擔任掛名負責人？以被告丙○○四
    十餘歲之年紀，具有一定社會經驗，顯知該店應係從事某種
    不法行為為避免警方追緝，方會聘請人頭負責人甚明。參以
    該處為有小姐坐檯之聲色場所，衡情被告丙○○應早已知悉
    該店有容留小姐與男客從事性交行為，然為貪圖每月五千元
    之報酬而同意擔任負責人，進而與被告甲○○基於共同之犯
    意聯絡為上開行為，至為灼然。
(四)據此，被告二人上開所辯，尚非足採，本案事證明確，被告
    二人犯行，均堪認定。
三、論罪科刑部分：
(一)核被告二人所為，均係犯刑法第231 條第1 項之意圖使女子
    與他人為性交之行為而媒介、容留以營利罪。渠等二人就上
    開犯行間有犯意聯絡、行為分擔，均為共同正犯。另公訴意
    旨雖認被告二人亦有媒介之行為，然依證人丁○○於本院審
    理中所述，係伊朋友出去包廂外詢問的等語（參見上開本院
    審判筆錄第5 頁），證人乙○○亦稱係丁○○之朋友問伊的
    等語（參見上開本院審判筆錄第11頁），是本件尚無足夠之
    積極證據證明被告二人間亦有「媒介」之行為態樣，僅得認
    渠等間有「容留」之行為態樣，附此敘明。
(二)本院爰審酌被告丙○○有上開前科，素行非佳、被告甲○○
    則無前科，素行尚可，有臺灣高等法院被告前案紀錄表各一
    份在卷可按，渠等犯罪之動機、目的在於貪圖不法利益、犯
    罪手段，容留女子與他人從事性交易，將女性身體當作交易
    籌碼，藉為謀利，不唯破壞社會善良風俗，且將人之身體物
    化，嚴重扭曲人性尊嚴之本質，兼衡被告丙○○僅為名義負
    責人，涉入較輕，被告甲○○則為現場負責人，實際負責容
    留犯行之分工地位，暨渠等犯罪後猶否認犯行、不見悔意之
    態度等一切情狀，分別量處如主文所示之刑，並均諭知如易
    科罰金之折算標準，以示懲儆。
(三)扣案之保險套一只雖係證人乙○○持以與男客丁○○為性交
    易所用之物，然證人乙○○於本院審理時業已證稱為其個人
    所有，即非被告二人所有之物，爰不予宣告沒收，併此敘明
    。
據上論斷，應依刑事訴訟法第299 條第1 項前段，刑法第28條、
第231 條第1 項，刑法施行法第1 條之1 第1 項、第2 項後段，
判決如主文。
本案經檢察官陳旭華到庭執行職務。
中    華    民    國    99    年    2     月    10    日
                  刑事第十庭  審判長法  官  李幼妃

                                    法  官  鄭凱文

                                    法  官  張紹省
上列正本證明與原本無異。
如不服本判決，應於送達後10日內敘明上訴理由，向本院提出上
訴狀，上訴於本院第二審合議庭 (應附繕本) 。其未敘述上訴理
由者，應於上訴期間屆滿後20日內向本院補提理由書「切勿逕送
上級法院」。
                                    書記官  陳金蔭
中    華    民    國    99    年    2     月    12    日
附錄本案論罪科刑法條全文：
中華民國刑法第231條第1項
意圖使男女與他人為性交或猥褻之行為，而引誘、容留或媒介以
營利者，處五年以下有期徒刑，得併科十萬元以下罰金。以詐術
犯之者，亦同。

司法院資訊處製作；財團法人民間司法改革基金會備份。
